【裁判字號】    89,易,5262
【裁判日期】    900926
【裁判案由】    竊盜
【裁判全文】
臺灣高雄地方法院刑事判決                        八十九年度易字第五二六二號
    公  訴  人  臺灣高雄地方法院檢察署檢察官
    被      告  甲○○
右列被告因竊盜案件，經檢察官提起公訴（八十九年度偵字第二三八Ｏ四號），本院
判決如左：
    主  文
甲○○竊盜，累犯，處有期徒刑肆月，如易科罰金，以參佰元折算壹日。
扣案之鑰匙壹支，沒收。
    事  實
一、甲○○曾因違反麻醉藥品管理條例案件，經法院判處有期徒刑七月確定，甫於民
    國八十六年八月十九日執行完畢。詎甲○○仍不知警惕，意圖為自己不法之所有
    ，於八十九年十月二十一日凌晨四時許，在高雄市○鎮區○○路二巷九號前，持
    其所有之鑰匙一支，竊取乙○○所有車牌號碼Ｐ二─七四四三號自用小客車一部
    ，得手後留供己用，惟旋於同日十七時五十分許，甲○○駕駛該部贓車行經高雄
    縣鳳山市鎮○街○○○街口時，為警當場查獲，並扣得其所有鑰匙一支。
二、案經高雄縣警察局鳳山分局報告台灣高雄地方法院檢察署檢察官偵查起訴。
    理  由
一、訊據被告甲○○固坦承有於右揭時地，竊取被害人乙○○所有前述自小客車一部
    之事實，惟就竊取方法及該扣案之鑰匙一支係何人所有，被告於本院審理中辯稱
    ：伊當日見該部自小客車車門沒關，進入車內後發現有一支鑰匙，即用該把鑰匙
    將自小客車該走，鑰匙非伊所有云云，經查，被告於警訊及偵查中均一致供稱：
    伊持所有鑰匙一支在右揭時地竊取自小客車一部等語甚明，核與被害人於警訊及
    本院審理中均指稱：其遭竊之自小客車有上鎖，扣案之鑰匙非其所有等情相符，
    是該支扣案之鑰匙顯係被告所有而係供犯罪所用之物，被告嗣於本院審理中所為
    前述辯解，僅係卸責之詞，不足採信，此外，復有車輛竊盜、車牌失竊資料個別
    查詢報表—查詢車輛認可資料及領結各一紙附卷可憑，及扣案之鑰匙一支可資佐
    證，事證明確，被告有前揭竊盜之犯行，應堪認定。
二、核被告所為，係犯刑法第三百二十條第一項之竊盜罪。被告曾因違反麻醉藥品管
    理條例案件，經法院判處有期徒刑七月確定，並於八十六年八月十九日執行完畢
    ，有台灣高等法院被告全國前案紀錄表一紙在卷可憑，其受有期徒刑之執行完畢
    ，五年以內再犯有期徒刑以上之罪，為累犯，應依法加重其刑。爰審酌被告犯後
    坦承竊取之犯行，及竊取之自小客車已由被害人領回、犯罪方式與其他一切情狀
    ，量處如主文所示之刑，並諭知易科罰金之折算標準。扣案之鑰匙一支係被告所
    有且係供犯罪所用之物，業據被告於警訊及偵查中供承在卷，雖被告嗣於本院審
    理中翻異前詞，惟不足採信，已如前述，爰依刑法第三十八條第一項第二款規定
    ，宣告沒收。末按行為後法律有變更者，適用裁判時之法律，刑法第二條第一項
    前段定有明文，又易服勞役及期間、數罪併罰之定執行刑、緩刑及易以訓誡易科
    罰金各事項，均依新法，有最高法院二十四年七月總會決議（二）可資參照，而
    刑法第四十一條已於九十年一月十日修正，並於同年月十二日生效，參諸前揭法
    條規定及決議意旨，本件自應適用裁判時即修正後刑法第四十一條第一項規定，
    諭知易科罰金之折算標準，併此敘明。
據上論斷，應依刑事訴訟法第二百九十九條第一項前段，刑法第二條第一項前段、第
三百二十條第一項、第四十七條、第四十一條第一項，罰金罰鍰提高標準條例第一條
前段、第二條，判決如主文。
中      華      民      國      九十      年      九月    二十六    日
                                  臺灣高雄地方法院刑事第三庭
                                          審判長法  官    宋  明  中
                                                法  官    葉  啟  洲
                                                法  官    呂  憲  雄
右正本證明與原本無異。
如不服本判決，應於判決送達後十日內，向本院提出上訴狀。
                                                書記官    許  麗  珠
中      華      民      國      九十      年      十    月       二     日
附錄本判決論罪科刑之法條：
中華民國刑法第三百二十條第一項
 (普通竊盜罪)
意圖為自己或第三人不法之所有，而竊取他人之動產者，為竊盜罪，處五年以下有期
徒刑、拘役或五百元以下罰金。


司法院資訊處製作；財團法人民間司法改革基金會備份。
